Inventaris van het archief van het Stafbureau van het Ministerie van Landbouw, Natuur en Voedselkwaliteit, 1969-1984
Nationaal Archief, Den Haag
- Taakuitvoering: Informeren en adviseren, A
  - Specifieke onderwerpen, A.2
    - Tegengaan van verontreiniging van lucht, bodem en water, 1.777.6
      - Stukken betreffende het informeren van de secretaris-generaal met betrekking tot luchtverontreiniging in Naaldwijk, alsmede het informeren van de minister van Sociale Zaken en Volksgezondheid met betrekking tot de situatie rondom het destructiebedrijf Gekro te Overschie, 1969-1970; 75; omslag
    - Maatregelen tegen besmetting, 1.779.5
      - Stukken betreffende het informeren van de minister door de secretaris-generaal met betrekking tot de productie van een mond- en klauwzeervaccin, 1969-1970; 76; omslag
    - Verkeer en vervoer, 1.81
      - Stukken betreffende het informeren van de minister met betrekking tot de regeling ten behoeve van de exploitatietekorten binnen het gemeentelijk openbaar vervoer, 1971-1975; 77; omslag
    - Economische en Agrarische Aangelegenheden, 1.82
      - Stukken betreffende het informeren van de minister met betrekking tot het advies van de Centraal Economische Commissie inzake het te volgen macro-economische beleid, 1971-1975; 78; omslag
      - Stukken betreffende het informeren van de minister met betrekking tot inkomenspolitiek, 1971-1979; 79-80; 2 omslag
        - 1971 - 1975, 79; omslag
        - 1976 - 1979, 80; omslag
      - Stukken betreffende het informeren van de minister met betrekking tot het sociaal-economische beleidsperspectief, 1972-1975; 81; pak
      - Stukken betreffende het informeren van de minister met betrekking tot de beleidsnota inzake de structuur van de Nederlandse economie, 1974; 82; omslag
      - Stukken betreffende het informeren van minister met betrekking tot de economische structuurnota, 1974-1975; 83; omslag
        158.1-0002-01 Minister van Landbouw, Natuur en Voedselkwaliteit
      - Stukken betreffende het informeren van de minister en de secretaris-generaal met betrekking tot de macro-economische verkenning 1977, 1976-1979; 84; omslag
      - Stukken betreffende het informeren van de minister en secretaris-generaal met betrekking tot de betrokkenheid van het ministerie van Landbouw in het interdepartementale overleg inzake sociaal-economische vraagstukken, 1976-1979; 85; omslag
      - Stukken betreffende het informeren van de minister met betrekking tot de door de Centrale Economische Commissie opgestelde beleidslijnen voor de te voeren economische politiek, 1976-1979; 86; omslag
      - Stukken betreffende het informeren van de minister met betrekking tot het concept van het Centraal Economisch Plan, 1976-1979; 87; omslag
      - Stukken betreffende het informeren van de minister met betrekking tot het financieel-economische beleid van 1980, 1976-1979; 88; omslag
      - Stukken betreffende het informeren van de secretaris-generaal met betrekking tot de conceptnota van de Centrale Economische Commissie, 1978; 89; omslag
      - Stukken betreffende het informeren van de minister met betrekking tot de omvang en groei van inkomensoverdrachten in het bedrijfsleven, 1980-1984; 90; pak
      - Stukken betreffende het informeren van de Minister van Financien met betrekking tot de heroverweging van het landbouwbeleid in het kader van de bezuinigingstaakstelling, 1981-1982; 91; pak
    - Geldwezen, 1.822
      - Stukken betreffende het informeren van de minister met betrekking tot wisselkoersen en revaluatie, 1971; 92; omslag
      - Stukken betreffende het informeren van de minister met betrekking tot de valuta-onrust, 1976-1980; 93; omslag
    - Land- en Tuinbouw, 1.823.1
      - Stukken betreffende het informeren van de minister met betrekking tot de investeringsaftrek binnen de land- en tuinbouw, 1969-1970; 94; omslag
      - Stukken betreffende het informeren van de minister met betrekking tot vermogen en investeringen binnen het landbouwbedrijf, 1973-1975; 95; omslag
    - Pacht, 1.823.11
      - Stukken betreffende het informeren van de minister met betrekking tot de uitgifte van landbouwbedrijven in de Ijsselmeerpolders, 1969-1970; 96; omslag
    - Bosbouw, Boom- en Houtteelt, 1.823.2
      - Stukken betreffende het informeren van de minister met betrekking tot de communautaire rooipremieregeling, 1969-1970; 97; omslag
    - Pluimvee en gevogelte, 1.823.515
      - Stukken betreffende het informeren van de minister met betrekking tot de situatie in de pluimveehouderij, 1980; 98; omslag
    - Zuivel, 1.823.61
      - Stukken betreffende het informeren van de minister met betrekking tot de prijzen van melk en zuivelprodukten, 1969-1970; 99; omslag
      - Stukken betreffende het informeren van de minister en de secretaris-generaal met betrekking tot de extra bestuursvergadering van het Produktschap Zuivel inzake prijsvorming van consumptiemelk, 1971-1972; 100; omslag
    - Huiden, wol, beenderen e.d., 1.823.66
      - Stukken betreffende het informeren van de minister betreffende de valorisatie van slachtafval door de pluimveeslachterijen, 1969-1970; 101; omslag
    - Brandstoffen, 1.824.262
      - Stukken betreffende het informeren van de minister met betrekking tot het heffingenbeleid inzake het gebruik van aardgas in de tuinbouw, 1972; 102; omslag
      - Stukken betreffende het informeren van de minister met betrekking tot het gebruik van aardgas in de tuinbouw, 1973; 103; omslag
      - Stukken betreffende het informeren van de ministers van Landbouw, Economische Zaken en Volksgezondheid met betrekking tot het gebruik van aardgas in de tuinbouw, 1974; 104; pak
      - Stukken betreffende het informeren van de minister met betrekking tot de bijdrageregeling voor de ombouw van verwarmingsinstallaties op aardgas in de glastuinbouw, 1975; 105; omslag
      - Stukken betreffende het informeren van de minister met betrekking tot de beschikking energiebesparende maatregelen in de glastuinbouw, 1980-1984; 106; omslag
    - Industrieën en Producten van Industrieën, 1.824.264
      - Stukken betreffende het informeren van de minister met betrekking tot de Surinaamse suiker, 1969-1970; 107; omslag
    - Internationaal betalingsverkeer1969-1970, 1.824.521
      - Stukken betreffende het informeren van de minister en de secretaris-generaal met betrekking tot het revalueren van de gulden en de Duitse mark, 1969-1970; 108; omslag
      - Stukken betreffende het informeren van de Minister van Financien met betrekking tot de vernieuwing van het Deviezenbesluit 1945, 1970; 109; omslag
    - Bank-, Beurs- en Credietwezen, 1.825.6
      - Wet op de Investeringsrekening (WIR), 1979-1984; 110-115; 4 omslag en 2 pak
        - Stukken betreffende het informeren van de minister en de secretaris-generaal met betrekking tot het landbouwbeleid ten aanzien van de WIR 1979, 110; omslag
        - Stukken betreffende het opstellen van het rapport van de werkgroep van Setten met betrekking tot de WIR 1979, 111; omslag
        - Stukken betreffende het informeren van de minister met betrekking tot de WIR, alsmede het beantwoorden van Tweede Kamervragen met betrekking tot de toepassing van de WIR in sectoren waar een overcapaciteit bestaat 1980, 112; pak
        - Stukken betreffende het informeren van de ministers van Landbouw en Economische Zaken en de staatssecretaris van Financiën met betrekking tot de wijziging van de Wet Selectieve Investeringsregeling (SIR) en van de WIR 1964 1980-1984, 113; omslag
        - Stukken betreffende het informeren van de ministers van Landbouw en Economische Zaken met betrekking tot de WIR 1981-1982, 114; pak
        - Stukken betreffende het informeren van de minister met betrekking tot de vereenvoudiging van de WIR 1983-1984, 115; omslag
    - Produktie, 1.826.3
      - Stukken betreffende het informeren van de minister met betrekking tot de fiscale aspecten van de fusie van Friki, Driekip en Cebeco, 1978-1979; 116; omslag
    - Prijs en prijsvorming, 1.826.35
      - Stukken betreffende het informeren van de minister met betrekking tot de minimum-broodprijs, 1969-1970; 117; omslag
      - Stukken betreffende het informeren van de Minister met betrekking tot loonontwikkeling, 1969-1970; 118; omslag
      - Stukken betreffende het informeren van de minister en de secretaris-generaal met betrekking tot het gemeenschappelijk structuur- en prijsbeleid, 1971-1975; 119; omslag
      - Stukken betreffende het informeren van de minister met betrekking tot het inflatiebeleid, 1975; 120; omslag
      - Stukken betreffende het informeren van de minister met betrekking tot prijzen van benzine en landbouwproducten, 1976-1979; 121; omslag
    - Ondernemingen en medezeggenschap, 1.826.39
      - Stukken betreffende het informeren van de minister met betrekking tot het wetsontwerp inzake het besloten vennootschap, 1969-1970; 122; omslag
    - Visserij, 1.828
      - Stukken betreffende het informeren van de minister met betrekking tot de sanering van de visserijvloot, 1969-1970; 123; omslag
      - Stukken betreffende het informeren van de minister met betrekking tot vermeende fiscale claims in het blad Visserijwereld, 1976-1980; 124; omslag
    - Arbeidsaangelegenheden, 1.83
      - Stukken betreffende het informeren van de minister met betrekking tot de discussie van de centrale werknemersorganisaties, 1972; 125; omslag
      - Stukken betreffende het informeren van de secretaris-generaal met betrekking tot de voorbereiding van het werkgelegenheidsbeleid, 1972-1975; 126; omslag
      - Stukken betreffende het informeren van de minister met betrekking tot verruimde werktijdverkorting, 1976-1979; 127; pak
    - Beloning van arbeid, 1.832
      - Stukken betreffende het informeren van de minister en de secretaris-generaal met betrekking tot de vermogensaanwasdeling, 1977-1979; 128; omslag
    - Werkgelegenheid; bestrijding van werkloosheid, 1.836
      - Stukken betreffende het informeren van de minister met betrekking tot de werkloosheidsbestrijding via de weg van de gesocialiseerde vraag, 1978-1979; 129; omslag
      - Stukken betreffende het informeren van de minister van Volkshuisvesting en Ruimtelijke Ordening met betrekking tot het werkgelegenheidsprogramma ten behoeve van de bouw, 1980-1982; 130; pak
      - Stukken betreffende het informeren van de minister met betrekking tot het werkgelegenheidsplan, 1981-1982; 131; pak
    - Maatschappelijke zorg ten behoeve van verschillende groepen, 1.842
      - Stukken betreffende het informeren van de minister met betrekking tot de mogelijkheid van een zelfstandige een beroep te kunnen doen op de Algemene Bijstandswet, 1975; 132; omslag
      - Stukken betreffende het informeren van de minister met betrekking tot het regeringsbeleid ten behoeve van jongeren, 1980-1984; 133; omslag
    - Sociale Verzekeringen, 1.848.4
      - Stukken betreffende het informeren van de minister met betrekking tot diverse aangelegenheden inzake sociale verzekeringen, 1971-1975; 134; pak
      - Stukken betreffende het informeren van de minister en de secretaris-generaal met betrekking tot diverse sociale voorzieningen, 1976-1980; 135; omslag
    - Onderwijs, 1.851
      - Stukken betreffende het informeren van de secretaris-generaal met betrekking tot de conceptnota "Het landbouwonderwijs in de jaren '80", 1980-1984; 136; omslag
    - Buitenlandse Aangelegenheden en Internationale Betrekkingen, 1.88
      - Stukken betreffende het informeren van de minister met betrekking tot het plan Mansholt, 1969-1970; 137; pak
      - Stukken betreffende het informeren van de secretaris-generaal en de minister van Buitenlandse Zaken met betrekking tot het beleid en de afspraken inzake de Europese Economische Gemeenschap, 1969-1970; 138; pak
        155.1-0002-01 Minister van Landbouw, Natuur en Voedselkwaliteit
      - Stukken betreffende het informeren van de secretaris-generaal met betrekking tot de toetreding van Zweden tot de Europese Economische Gemeenschap, 1971-1972; 139; omslag
      - Stukken betreffende het voorbereiden van de minister met betrekking tot een gesprek inzake de politieke inrichting van de Europese Unie, 1974-1975; 140; omslag
      - Stukken betreffende het voorbereiden van de minister met betrekking tot gesprekken met diverse Europese leiders, 1976-1979; 141; pak